【裁判字號】    92,交聲,311
【裁判日期】    920407
【裁判案由】    違反道路交通管理處罰條例聲明異議
【裁判全文】
臺灣臺北地方法院交通事件裁定                   九十二年度交聲字第三一一號
    原處分機關  臺北市交通事件裁決所
    異  議  人  甲○○
    即受處分人
右列異議人因違反道路交通管理處罰條例案件，對於臺北市交通事件裁決所九十二年
二月二十六日所為之處分（原處分案號：北市裁三字第駕裁二二—ＣＲＰ○○五一一
四號），聲明異議，本院裁定如左：
        主  文
異議駁回。
        理  由
一、異議意旨略以：異議人即受處分人甲○○所有之車號：二Ｃ—七一四三號自用小
    客車於民國九十一年八月八日十時十四分許在臺北縣永和市○○○路附近之道路
    收費停車處所停車，未依規定繳交停車費，經警舉發「在道路收費停車處所停車
    不依規定繳費」之違規，依違反道路交通管理處罰條例第五十六條第一項第十一
    款規定，處罰鍰新臺幣（下同）六百元，然路邊停車管理中心並未通知異議人，
    亦無採證照片，不能以此裁罰，應撤銷原處分，爰提出異議云云。
二、按汽車駕駛人在道路收費停車處所停車，不依規定繳費者，處新臺幣六百元以上
    一千二百元以下罰鍰，道路交通管理處罰條例第五十六條第一項第十一款定有明
    文。
三、經查，異議人甲○○所有之前開自用小客車於上開時地停放於路邊收費停車處所
    之事實，為異議人所不否認，此有卷附異議人提出之異議狀、申訴函、臺北縣政
    府警察局舉發違反道路交通管理事件北縣警交字第ＣＲＰ○○五一一四號通知單
    各一紙附卷可稽，是異議人有於路邊收費停車處所停車之事實，應堪認定。次查
    ，路邊收費停車場係供不特定人使用，依行政程序法第七十五條規定，行政機關
    對不特定人之送達，得以公告或新聞報紙替代之，本件路邊收費停車場，於道路
    兩端均豎立停車收費路段告示牌，已符合法定通知程序，且亦派員掣發第000
    000000000000號繳費通知單，並夾於汽車擋風玻璃上，有台北縣政
    府九十一年十一月二十七日北府路停字第０九一０六七九三三一號書函一份在卷
    可稽，參以異議人應可預見停車於該處所有被收費之可能，若離開時未見車上夾
    有繳費通知單，亦應以電話或上網查詢補單，本件異議人停車後離開時未見繳費
    單，未盡查詢之義務，事後，空以未收到通知單為由置辯，尚難其所辯為真實可
    採。又其辯稱本件無採證照片，然以路邊停車收費事件之性質，本件行政機關所
    為之上開行政措施，尚稱適當，異議人要求舉發所有路邊停車收費通知均需有照
    片為證，顯不符合適當性及比例原則，應不足採。綜上，本件異議人之違規行為
    ，堪予認定。原處分機關依道路交通管理處罰條例第五十六條第一項第十一款之
    規定裁罰異議人六百元，並無不當。本件異議為無理由，應予駁回。
據上論斷，應依道路交通案件處理辦法第十九條，裁定如主文。
中      華      民      國    九十二    年      四      月      七      日
                                      臺灣臺北地方法院交通法庭
          法  官  楊  晉  佳
右正本證明與原本無異。
如不服本裁定，應於裁定送達後五日內向本院提出抗告狀。
                                          書記官  陳  惠  娟
中      華      民      國    九十二      年    四       月     九      日


司法院資訊處製作；財團法人民間司法改革基金會備份。
